臺灣臺中地方法院交通事件裁定　　　　100年度交聲字第313號
原處分機關　交通部公路總局臺中區監理所
異　議　人
即受處分人　黃永帝
上列受處分人因違反道路交通管理處罰條例案件，對於交通部公
路總局臺中區監理所民國九十九年十一月二十九日所為之處分（
中監違字第裁六０－ＺＤＲ０二七四０九號裁決書），聲明異議
，本院裁定如下：
    主    文
異議駁回。
    理    由
一、原處分機關意旨略以：異議人即受處分人黃永帝（下稱受處
    分人）所有七五六六－ＵＥ自小客車，於民國九十九年四月
    十六日二十三時四十四分許，通過新市收費站北向第二車道
    未繳通行費，而於九十九年七月二十七日因「汽車行駛於應
    繳費之公路不依規定繳費（未申裝戶行駛電子收費大車道）
    （九十九年四月十六日二十三時四十四分過違規地點，經通
    知補繳，繳費期限九十九年七月二十六日止未補繳）」之違
    規，而為內政部警政署國道公路警察局第四警察隊新市○○
    ○○○道路交通管理處罰條例第二十七條第一項規定舉發。
    受處分人未於期限內到案，原處分機關遂於九十九年十一月
    二十九日依照違規事實，以中監違字第裁六０－ＺＤＲ０二
    七四０九號裁決書裁處受處分人罰鍰新臺幣（下同）四千五
    百元整，逾期依裁決書主文裁處。
二、聲明異議意旨略以：異議人受到第一份六百元罰單已繳納，
    公警局交字第ＺＤＲ０二五０八五號，附收據影本，後又收
    到六０－ＺＤＲ０二七四０九號裁決書，實為不解何故，特
    此提出異議云云。
三、按受處分人不服道路交通管理處罰條例第八條所定主管機關
    所為之處罰者，得於接到裁決書之翌日起二十日內，向管轄
    地方法院聲明異議，道路交通管理處罰條例第八十七條第一
    項定有明文。又依道路交通管理處罰條例第八十七條規定向
    管轄法院聲明異議之期間，自裁決送達之翌日起算，並得依
    法扣除在途期間；交通法庭認聲明異議不合法律上之程式，
    且無從補正，或其異議權已喪失者，應以裁定駁回之，道路
    交通事件處理辦法第十一條、第十七條亦分別定有明文。復
    按處理違反道路交通管理事件，有關文書送達之程序，依行
    政程序法之規定。送達，於應受送達人之住居所、事務所或
    營業所為之。於應送達處所不獲會晤應受送達人時，得將文
    書付與有辨別事理能力之同居人、受僱人或應送達處所之接
    收郵件人員，違反道路交通管理事件統一裁罰基準及處理細
    則第五條、行政程序法第七十二條第一項、第七十三條第一
    項分別定有明文。又受公寓大廈管理委員會僱用之管理員，
    其所服勞務包括為公寓大廈住戶接收文件者，性質上應屬全
    體住戶之受僱人(最高法院九十七年台抗字第六二四號裁定
    意旨參照)。
四、經查：
（一）受處分人自九十二年九月二十五日戶籍即遷入「臺中市○
      ○區○○街七號十三樓」一址，迄今尚未遷出，受處分人
      異議狀住所欄亦載為該址，有其全戶戶籍資料查詢結果一
      份及受處分人之聲明異議狀在卷可憑。本件原處分機關將
      中監違字第裁六０－ＺＤＲ０二七四０九號裁決書交由郵
      政機關，依受處分人之上開住所地（戶籍地）於九十九年
      十二月七日為送達，未獲會晤應受送達人，但由受處分人
      之受僱人即大廈管理員蓋大樓收發章並簽名收受在案，則
      依前開法條說明，足認本件原處分機關之裁決書業於九十
      九年十二月七日由受處分人之受僱人收受時，即生合法送
      達之效力，已為合法之送達。
（二）又依前開法條說明，受處分人如對原處分機關所為裁決不
      服欲提起異議，應於裁決送達之翌日起算二十日內，經扣
      除在途期間，向管轄地方法院聲明異議，始為適法。準此
      ，原處分機關於九十九年十二月七日依法完成送達裁決書
      ，已如前述，又本件受處分人送達地址為臺中市，而原處
      分機關交通部公路總局當時所在地為臺中縣大肚鄉，則本
      件受處分人與原處分機關既非同在臺中市，依法院訴訟當
      事人在途期間標準第四條第一項第二款之規定，按第二條
      第一款「地方法院在途期間」欄所示，本件受處分人應有
      三日之在途期間，是以本件異議期間為二十日不變期間，
      並加計三日在途期間，應自受處分人接獲裁決書翌日即九
      十九年十二月八日起算，至九十九年十二月三十日止。惟
      受處分人竟遲至一百年一月三日始向原處分機關聲明異議
      ，此亦有蓋有原處分機關總收文章戳之聲明異議狀在卷可
      按，本件異議已逾法定異議期間，是受處分人聲明異議不
      合法律上之程式，且無從命其補正，核諸前揭說明，應予
      駁回。
（三）另依舉發單位函復原處分機關略以：查黃員已繳交之款項
      係未申裝OBU車上機誤闖ETC車道之罰款，本舉發單乃過車
      道欠繳之通行費，經追繳未能於期限內補繳之罰款，前者
      違反道路交通管理處罰條例第33條第3項，處汽車所有人
      或駕駛人新台幣600元以上1200元以下罰鍰，後者違反道
      路交通管理處罰條例第27條第1項，處汽車所有人或駕駛
      人新台幣3000元以上6000元以下罰鍰，並追繳欠費，亦附
      此敘明。
五、據上論斷，應依道路交通管理處罰條例第八十七條第二項、
    道路交通事件處理辦法第十七條前段，裁定如主文。
中    華    民    國   100    年    1     月    21    日
                      交通法庭  法  官  郭瑞祥
以上正本證明與原本無異。
如不服本裁定應於送達後5日內向本院提出抗告狀。
                                書記官  黃雅青
中    華    民    國   100    年    1     月    21    日